臺灣雲林地方法院刑事判決　　　　　　　　　　　　　九十一年度易緝字第一一號
　　公 訴 人　臺灣雲林地方法院檢察署檢察官
　　被　　告　乙○○
右列被告因竊盜等案件，經檢察官提起公訴（九十年度偵字第一二一三號）及追加起
訴（九十年度偵字第一九三六號），本院判決如左：
    主  文
乙○○連續詐欺，累犯，處有期徒刑壹年。
    事  實
一、乙○○前於民國（下同）八十六年四月及同年十一月間，曾分別因詐欺及竊盜案
    件，經臺灣高等法院臺中分院及本院各判處有期徒刑八月，定應執行有期徒刑一
    年三月，甫於八十七年十一月二十四日假釋期滿執行完畢。猶不知悔改，又基於
    意圖為自己不法所有之概括犯意，先於九十年二月八日下午四時許，趁丁○○延
    請丙○○，至雲林縣斗六市○○路四二八號（福記海鮮樓），就丁○○所有置於
    該處之餐廚用具估價，其在現場之機會，徒手竊取丁○○所有該海鮮樓之鑰匙一
    串，得手後，再於同年月十三日下午四時三十分許，持其上開竊得之鑰匙，至雲
    林縣斗六市○○路○段一二二號（宏昱餐飲用具中古買賣行）向丙○○偽稱：其
    係福記海鮮樓股東之一，該餐館目前由他全權處理，願將該海鮮樓內之餐廚用具
    以新臺幣（下同）六萬六千元之價格出售等不實之消息，使丙○○陷於錯誤，誤
    以為真實，遂以上開價格同意購買該海鮮樓內之餐廚用具，並約定丙○○需於同
    年月十五日起至二十二日止一星期內，將該餐廚用具搬運完畢，並先支付二萬元
    訂金，尾款則於搬運日付清。乙○○並於丙○○當場支付其二萬元訂金後，將上
    開竊得之福記海鮮樓鑰匙交給丙○○，囑其自行前往取貨。嗣不知情之丙○○於
    九十年二月十五日，前往上址搬運該餐廚用具時，乙○○再向丙○○要求湊整數
    給付五萬元尾款，經丙○○同意後如數給付完畢，使丙○○受有七萬元之損害。
    俟同日下午二時三十分，丙○○正搬運上開貨物時，為丁○○發現，報警查獲，
    並扣得丁○○所有製冰機、冷凍廚及單門冰箱各一台、電鍋、保溫鍋各一個、鋼
    管桌椅二百張、及餐盤、鐵板、瓷盤、瓷碗、酒杯及燈籠共二十箱。
二、乙○○與甲○○之姊王雪燕原係舊識，惟因缺錢使用，又基於前揭之概括犯意，
    於九十年三月初某日，至雲林縣斗六市○○里○○路七十七號十樓之二甲○○住
    處，得知甲○○有意至中國大陸地區工作，遂向甲○○及其母親王李瑞雲佯稱：
    其在大陸地區工作，可於九十年三月十九日偕同甲○○一起前往大陸地區工作，
    並願代辦一切出國機票、護照等手續，惟需代辦手續費用二萬一千四百元及甲○○之護照等不實之消息，使甲○○及其母王李瑞雲信以為真，並將上開消息告知
    王雪燕，王雪燕遂於九十年三月十一日許，在新竹某地與乙○○見面，並當場交
    付一萬元機票費用給乙○○，乙○○再於同年月十三日早上，至上址甲○○住處
    ，向王李瑞雲拿甲○○之護照、底片等資料，又於同日晚上七、八時許，再至上
    址，向甲○○索取一萬一千四百元手續費用，使王雪燕、甲○○分別受有上開損
    害。嗣約定一起前往大陸之期日將屆，惟乙○○未向甲○○拿國民身分証，且避
    不見面，甲○○始向旅行社查詢，發現並無二人之出境資料後，始知受騙。
三、案經丁○○、丙○○及甲○○分別訴請雲林縣警察局斗六分局報請臺灣雲林地方
    法院檢察署檢察官偵查起訴。
    理  由
一、事實一部分：
    訊據被告乙○○對於其在前揭時間，持福記海鮮樓之鑰匙一串，至上址宏昱餐飲
    用具中古買賣行，將上開海鮮樓之餐廚用具以六萬六千元之價格出售予丙○○，
    並分別於上開期日收受丙○○給付之價款合計七萬元之事實，坦承不諱。惟矢口
    否認有竊盜及詐欺之犯行，並辯稱：是因為丁○○與被告有債務關係，所以丁○○把鑰匙交給被告作為擔保，又因無法與丁○○聯絡，始自己找丙○○把東西賣
    掉等語。經查，前揭犯罪事實及被害人丁○○與被告間並無債務關係等情，業據
    告訴人丁○○、丙○○二人在偵審中指訴綦詳；並有贓物認領保管單、買賣契約
    書各一紙及現場照片十幀附警卷可資佐証；且被告上開所辯情節，與其在偵查中
    所辯：係丁○○不方便處理，遂將鑰匙交付給被告處理抵債云云，前後不一；再
    者，被告亦無法提出對告訴人丁○○確實享有債權之證據方法，供本院調查；況
    且，告訴人丁○○與丙○○二人，亦在檢察官偵訊時証稱被告要渠二人配合被告
    辯詞之情，顯見被告前揭所辯，係事後意圖卸責之詞，不足採信，上開事證明確
    ，被告犯行足以認定。
二、事實二部分：
    訊據被告乙○○對於右開事實坦承不諱，核與証人即被害人甲○○之結証情節相
    符，並有王李瑞雲之警訊筆錄可參，足信屬實。
三、核被告乙○○所為事實一部分之行為，其先竊取鑰匙部分，係犯刑法第三百二十
    條第一項普通竊盜罪；其又將竊得之鑰匙，持以詐騙被害人丙○○，使不知情之
    丙○○未得所有權人丁○○之同意，逕自搬運前開餐廚用具，破壞所有人之持有
    關係，係犯同法第三百三十九條第一項詐欺罪及同法第三百二十條第一項竊盜罪
    之間接正犯。被害人丙○○向被告為二次金錢給付之行為，核係因被告一詐欺行
    為所為之分次給付，被告此部分之行為，應僅觸犯一詐欺罪名。被告前開所犯竊
    盜與詐欺三罪間，均有方法、結果之牽連關係，應依牽連犯之規定，從一重之詐
    欺罪論處。被告所為事實二部分之行為，係犯刑法第三百三十九條第一項之詐欺
    罪。其一詐欺行為，使被害人甲○○、王雪燕二人支付上開財物，侵害二人之財
    產法益，應依想像想像競合犯之規定，論以一詐欺罪名。被告先後二次詐欺犯行
    ，時間緊接，犯罪構成要件相同，顯係基於概括犯意所為，為連續犯，應依刑法
    第五十六條規定以一罪論，並加重其刑。又被告前於八十六年四月及同年十一月
    間，分別因詐欺及竊盜案件，經臺灣高等法院臺中分院及本院各判處有期徒刑八
    月，定應執行有期徒刑一年三月，甫於八十七年十一月二十四日假釋期滿執行完
    畢，有台灣雲林地方法院檢察署刑案資料查註紀錄表及台灣高等法院被告全國前
    案紀錄表可稽，於五年以內再犯本件有期徒刑以上之罪，為累犯，應遞加重其刑
    。爰審酌被告有上開犯罪之前科素行，為意圖自己不法所有之犯罪動機、目的，
    和前揭之犯罪手段，與前開犯罪所得之財物，及犯後坦承部分犯行之態度等一切
    情狀，量處如主文所示之刑。公訴意旨求處被告有期徒刑二年，尚嫌過重，不予
    准許，併此敘明。
四、據上論斷，應依刑事訴訟法第二百九十九條第一項前段，刑法第五十六條、第三
    百二十條第一項、第三百三十九條第一項、第五十五條、第四十七條，罰金罰鍰
    提高標準條例第一條前段，判決如主文。
本案經檢察官林禎瑩到庭執行職務。
中      華      民      國      九十一      年      四      月    三    日
                                         臺灣雲林地方法院刑事第一庭
                                             法  官  黃  一  馨
右正本證明與原本無異。
如不服本判決，應於判決送達後十日內向本院提出上訴狀( 應附繕本 )。
                                             書記官  鄭  國  銘
中      華      民國      九十一      年      四      月    三    日
附錄：
中華民國刑法第三百三十九條
意圖為自己或第三人不法之所有，以詐術使人將本人或第三人之物交付者，處五年以
下有期徒刑、拘役或科或併科一千元以下罰金。
以前項方法得財產上不法之利益或使第三人得之者，亦同。
前二項之未遂犯罰之。
中華民國刑法第三百二十條
 (普通竊盜罪、竊佔罪)
意圖為自己或第三人不法之所有，而竊取他人之動產者，為竊盜罪，處五年以下有期
徒刑、拘役或五百元以下罰金。
意圖為自己或第三人不法之利益，而竊佔他人之不動產者，依前項之規定處斷。
前二項之未遂犯罰之。
